臺灣臺北地方法院簡易民事判決
                                   111年度北簡字第3618號
原      告  和雲行動服務股份有限公司

法定代理人  謝富來  


訴訟代理人  劉宗明  
            林鴻安  
被      告  林咨馨  

            林稚揚  

上列當事人間請求債務不履行損害賠償事件，於中華民國111年4
月18日言詞辯論終結，本院判決如下： 
    主  文
被告林咨馨應給付原告新臺幣捌仟伍佰柒拾肆元，及自民國一百
一十一年二月四日起至清償日止，按年息百分之五計算之利息。
被告林咨馨、林稚揚應連帶給付原告新臺幣肆拾參萬玖仟元，及
林咨馨自民國一百一十一年二月四日起，林稚揚自民國一百一十
一年三月二十五日起，均至清償日止，按年息百分之五計算之利
息。
訴訟費用新臺幣肆仟捌佰伍拾元由被告林咨馨負擔百分之二，餘
由被告林咨馨、林稚揚連帶負擔。
本判決得假執行。
    事實及理由
壹、程序事項
一、按當事人得以合意定第一審管轄法院，但以關於由一定法律
    關係而生之訴訟為限，民事訴訟法第24條第1項定有明文。
    查本件依兩造所簽訂之汽車出租單，其第24條記載：「因本
    契約發生訴訟時，甲、乙雙方同意以台灣臺北地方法院為第
    一審管轄法院」（見本院卷第25頁），依前揭規定，本院自
    有管轄權，合先敘明。
二、本件被告林稚揚經合法通知，未於言詞辯論期日到場，查無
    民事訴訟法第386條所列各款情事，爰依原告聲請由其一造
    辯論而為判決。
貳、實體方面
一、原告主張：被告林咨馨於民國109年11月25日16時51分許，
    向原告租用車號000-0000號車輛（下稱系爭車輛），約定租
    賃期間應自行駕駛，非經原告事前同意並登記於本合約，不
    得交由他人駕駛（下稱系爭租約）。詎於租賃期間即同日17
    時20分許，被告林稚揚駕駛系爭車輛在國道一號南向46公里
    400公尺外側車道，與他人駕駛車號0000-00號車輛發生車禍
    ，系爭車輛因而受損，經送廠維修，修復費用估價為新臺幣
    （下同）72萬2,123元；因系爭車輛於事故發生當時之價值
    為58萬元，維修費用大於車輛價值，原告乃將系爭車輛以14
    萬1,000元賣出，受損價差為43萬9,000元（計算式：580,00
    0－141,000＝439,000）。另被告林咨馨租用系爭車輛尚積欠
    金額為8,574元【包含：1.租金99元：系爭車輛租賃期間自1
    09年11月25日16時51分起至同日17時20分止，以平日租金99
    元/小時計，尚欠租金99元。2.油資59元：出車里程為34,25
    2公里，還車里程為34,273公里，行車距離為21公里，以每
    公里2.8元計算，油資為59元。3.過路費16元：系爭車輛行
    駛上開國道一號南向路段之過路費共16元。4.拖吊費8,400
    元：系爭車輛自事故發生地點拖離之費用為8,400元】。爰
    依系爭租約及共同侵權行為之法律關係提起本訴，並聲明：
    ㈠被告林咨馨應給付原告8,574元，及自起訴狀繕本送達翌日
    起至清償日止，按年息5％計算之利息；㈡被告林咨馨、林稚
    揚應連帶給付原告43萬9,000元，及自起訴狀繕本送達翌日
    起至清償日止，按年息5％計算之利息。
二、被告方面
（一）被告林咨馨陳述略以：被告對原告之主張無意見，但被告
      沒有錢給付等語。
（二）被告林稚揚於言詞辯論期日未到場，亦未提出書狀為任何
      聲明或陳述。　　
三、本院得心證之理由
（一）原告主張系爭車輛經被告林咨馨承租後，由被告林稚揚駕
      駛該車於上開時、地發生事故而受損之事實，業據其提出
      汽車出租單、行車執照、車損照片、估價單、威權車訊內
      頁、統一發票、高速公路電子收費車道通行費明細、高速
      公路小型車拖救服務契約三聯單及國道公路警察局道路交
      通事故當事人登記聯單等件為證（見本院卷第15至71頁）
      ，並為被告林咨馨所不爭執，另被告林稚揚經本院合法通
      知後，未於言詞辯論期日到場爭執，復未提出書狀答辯以
      供本院斟酌，本院審酌原告所提證據，堪認其主張為真實
      。
（二）茲就原告請求被告賠償之各項金額，分述如下：
　　1.被告林咨馨租用系爭車輛所積欠金額8,574元部分：
　　　原告主張被告林咨馨向其承租系爭車輛，出車時間為109
      年11月25日16時51分，於同日17時20分發生事故，以承租
      1小時租金99元計算，且於租賃期間花費油資59元、過路
      費16元，及發生事故後支出拖吊費用8,400元之事實，業
      據原告提出汽車出租單、高速公路電子收費車道之通行費
      明細及高速公路小型車拖救服務契約三聯單等件為證（見
      本院卷第15、67、69頁），且為被告林咨馨所不爭執。是
      原告依系爭租約之法律關係，請求被告林咨馨給付8,574
      元，即屬有據。
　　2.車輛價值減損43萬9,000元部分：
　  　⑴按因故意或過失，不法侵害他人之權利者，負損害賠償
        責任，民法第184條第1項前段定有明文。又按損害賠償
        之目的在於填補所生之損害，其應回復者，並非「原有
        狀態」，而係損害事故發生前之「應有狀態」，自應將
        事故發生後之變動狀況悉數考慮在內。故於物被毀損時
        ，被害人除得請求修補或賠償修復費用，以填補技術性
        貶值之損失而回復物之物理性原狀外，就其物因毀損所
        減少之交易價值，亦得請求賠償，以填補交易性貶值之
        損失而回復物之價值性原狀（最高法院101年度台上字
        第88號判決意旨參照）。查原告主張被告林稚揚駕駛系
        爭車輛於上開時、地發生事故，致車輛受損，因維修費
        用大於車輛價值，原告乃將系爭車輛以14萬1,000元賣
        出，受有43萬9,000元之交易價值減損之事實，業據其
        提出估價單、109年12月威權車訊內頁影本、統一發票
        為證（見本院卷第45至65頁），依上述說明，被害人除
        得請求修復費用而回復物之物理性原狀外，亦得就其物
        因毀損所減少之交易價值請求賠償，以填補交易性貶值
        之損失而回復物之價值性原狀。故原告請求被告林稚揚
        賠償交易價值損失43萬9,000元，即屬有據。
　  　⑵次按數人共同不法侵害他人之權利者，連帶負損害賠償
        責任，民法第185條第1項前段定有明文。又依系爭租約
        第4條前段約定，租賃期間乙方（即被告林咨馨）應自
        行駕駛（騎乘），非經甲方（即原告）事先同意並登記
        於本合約，不得交由他人駕駛…違反約定者，甲方得終
        止租賃契約且即時回收車輛，如另有損壞，概由乙方自
        行負擔（見本院卷第21頁）。查原告主張被告林咨馨租
        用系爭車輛後，未經原告同意即逕自將系爭車輛交由被
        告林稚揚駕駛，並發生上開事故之事實，亦有系爭租約
        暨約定條款及國道公路警察局道路交通事故當事人登記
        聯單等件在卷可參（見本院卷第21至25頁、第71頁），
        被告林咨馨對此亦不爭執。是原告自得依系爭租約約定
        及共同侵權行為之法律關係，請求被告林咨馨、林稚揚
        連帶賠償43萬9,000元。
四、從而，原告依系爭租約及共同侵權行為損害賠償之法律關係
    ，請求：㈠被告林咨馨應給付原告8,574元，及自起訴狀繕本
    送達翌日（即111年2月4日，見本院卷第101頁）起至清償日
    止，按年息5％計算之利息；㈡被告林咨馨、林稚揚應連帶給
    付原告43萬9,000元，及自起訴狀繕本送達翌日【即林咨馨
    部分同上述自111年2月4日起，林稚揚部分應自111年3月25
    日起（見本院卷第123頁）】，均至清償日止，按年息5％計
    算之利息，為有理由，應予准許。
五、本件事證已臻明確，兩造其餘攻擊防禦方法，於本判決結果
    不生影響，爰不一一論述，併此敘明。
六、本件係就民事訴訟法第427條訴訟適用簡易程序所為被告敗
    訴之判決，依同法第389條第1項第3款規定，應依職權宣告
    假執行。
七、訴訟費用負擔之依據：民事訴訟法第85條第1、2項。本件訴
    訟費用額，依後附計算書確定如主文所示金額。
中　　華　　民　　國　　111 　年　　4 　　月　　29　　日
                              臺北簡易庭
                                  法  官　郭麗萍
以上正本證明與原本無異。
如不服本判決，應於判決送達後20日內向本庭（臺北市○○區○
○○路0 段000 巷0 號）提出上訴狀。（須按他造當事人之人數
附繕本）。如委任律師提起上訴者，應一併繳納上訴審裁判費。
中　　華　　民　　國　　111 　年　　4 　　月　　29　　日
                                  書記官　陳怡如
計    算    書
項    目                    金  額（新臺幣）      備  註
第一審裁判費                4,850元
合        計                4,850元